# 2015 年 12 月房租，票和钱都是 16 年发生的， 15 年的帐怎么处理

提问人：cyn_111 时间：2016-01-14 17:44:48
2015 年 12 月房租，票和钱都是 16 年发生的， 15 年的帐怎么处理

回答人：chenyiwei
2015 年度内，应根据租房合同等充分、适当的证据，对房租费用进行预提处理，确认相关负债，同时记入 2015 年度的成本、费用。
同时需做纳税调整。下年度初红冲即可。

提问人：cyn_111 时间：2016-01-15 14:45:22
借 费用 贷 其他应付款 这样吗

回答人：chenyiwei
可以。